臺灣士林地方法院行政訴訟判決
                                      110年度交字第168號
原      告  余家杰  

被      告  臺北市交通事件裁決所

代  表  人  蘇福智  
訴訟代理人  蕭文君  
上列當事人間交通裁決事件，原告不服被告民國110 年6 月4 北
市裁罰字第22-AM0000000號、第22-CS0000000號裁決，提起行政
訴訟，本院判決如下：
    主  文
原告之訴駁回。
訴訟費用新臺幣參佰元由原告負擔。
    事實及理由
一、程序事項：本件係因原告不服被告民國110 年6 月4 北市裁
    罰字第22-AM0000000號、第22-CS0000000號違反道路交通管
    理事件裁決書（下合稱原處分），各裁處罰鍰新臺幣（下同
    ）1,200 元，提起行政訴訟，經核屬行政訴訟法第237 條之
    1 第1 項第1 款規定之交通裁決事件，爰依同法第237 條之
    7 規定，不經言詞辯論，逕為判決。
二、爭訟概要：原告所有ATN-1720號自用小客車（下稱系爭車輛
    ）於110 年2 月25日8 時51分、4 月14日8 時22分許，行經
    新北市○○區○○○路0 段○00號）與臺北市中山區新生北路1 段
    時因有「駕駛人轉彎時未依規定使用方向燈」之違規事實，
    經民眾錄影向新北市政府警察汐止分局及臺北市政府警察中
    山分局（下均稱舉發機關）檢舉，舉發機關員警查證後製發
    第CS0000000 號及第AM0000000 號舉發違反道路交通管理事
    件通知單，予以舉發。原告於110 年3 月17日向被告陳述意
    見，經被告函請舉發機關查明後，仍認原告違規屬實，應予
    裁罰。嗣經被告於110 年6 月4 以原告有「汽車駕駛人未依
    規定使用方向燈」之違規事實，而均依道路交通管理處罰條
    例第42條規定，而以原處分對原告裁罰，原告不服，於110
    年6 月4 日提起本件行政訴訟。
三、原告主張：數張照片皆為方向燈規律閃滅狀態及熄滅之狀態
    等語。並聲明：原處分撤銷。
四、被告答辯：
  ㈠經查系爭車輛於前述違規時、地，行經汐止區新台五路一段8
    1號前左轉彎時未使用方向燈，及行經臺北市新生北路1 段
    於左轉長安東路2 段北側迴轉道時，確有未使用方向燈情事
    ，經民眾檢具違規證據資料檢舉，舉發員警爰依該錄影檔案
    擷取影像製單舉發尚無不妥。另道路交通安全規則第91條規
    定略以：「轉彎、變換車道時，應先顯示欲轉彎、變換車道
    方向之燈光或手勢」，查車輛行駛於道路上，如有轉向（彎
    ）或變換車道之行為時，無論是否係停等燈號後欲轉彎或其
    路型屬T 字、Y 字或十字狀態，均需使用方向燈以警示其他
    車輛預知其行車動態。
  ㈡另陳述方向燈規律閃滅，照片取樣皆為熄滅狀態一情；按道
    路交通安全規則第91條第1 項第2 款，行車遇有轉向、減速
    暫停、讓車、倒車、變換車道等情況時所用之燈光及駕駛人
    之手勢，應依下列規定：左轉彎時，應先顯示車輛前後之左
    邊方向燈光，或由駕駛人表示左臂平伸，手掌向下之手勢；
    旨在使後方車輛得已明確得知前車車輛左轉彎之意圖，增加
    行車狀況的可預測性（防禦性駕駛），俾維護整體行車安全
    ，如有違反即應受道路交通管理處罰條例第42條規定之處罰
    ；經檢視檢舉影片，係爭車輛行經上揭路口，左轉彎確實未
    使用方向燈，本案違規行為屬實，依法舉發並無不當。按道
    路交通管理處罰條例第7 之1 條規定：「對於違反本條例之
    行為者，民眾得敘明違規事實或檢具違規證據資料，向公路
    主管或警察機關檢舉，經查證屬實者，應即舉發。但行為終
    了日起逾7 日之檢舉，不予舉發。」，經查上開錄影檢舉違
    規案件係於110 年2 月26日、110 年4 月14日檢舉，符合上
    開處罰條例第7 條之1 規定，於行為終了日起7 日內檢舉。
    暨違反道路交通管理事件統一裁罰基準及處理細則第22條第
    1 項及第2 項復規定：「公路主管或警察機關受理民眾檢舉
    違反道路交通管理事件，應即派員查證，經查證屬實者，應
    即舉發，並將處理情形回復檢舉人。前項檢舉違規證據係以
    科學儀器取得，足資認定違規事實者，得逕行舉發之。」。
    本案舉發機關審核民眾檢舉資料後，認違規屬實，依違規事
    實舉發核無不當。爰被告依道路交通管理處罰條例第42條規
    定，各裁處罰鍰新臺幣1,200 元整，並無違法之情事。
五、本院之判斷：
  ㈠按道路交通管理處罰條例第42條規定：「汽車駕駛人，不依
    規定使用燈光者，處新臺幣1,200 元以上3,600 元以下罰鍰
    。」又道路交通安全規則第102 條第1 項第5 款規定: 「汽
    車行駛至交岔路口，其行進、轉彎，應依下列規定：左轉彎
    時，應距交岔路口三十公尺前顯示方向燈…」。違反道路交
    通管理事件統一裁罰基準及處理細則第1 條、第2 條第1 項
    、第2 項規定：「本細則依道路交通管理處罰條例第92條第
    4 項規定訂定之。」、「處理違反道路交通管理事件之程序
    及統一裁罰基準，依本細則之規定辦理。前項統一裁罰基準
    ，如附件違反道路交通管理事件統一裁罰基準表。」是違反
    道路交通管理事件統一裁罰基準及處理細則即係基於法律之
    授權所訂定。又依上開基準表記載，汽車之駕駛人不依規定
    使用燈光，機車或小型車於期限內繳納或到案聽候裁決者，
    應處罰鍰1,200 元。又此裁罰基準經司法院大法官會議釋字
    第511 號解釋認無違背法律保留原則，得為法院裁判時所適
    用。
  ㈡本件如爭訟概要欄所述之事實，除後開兩造之爭點外，其餘
    為兩造所不爭，且有系爭舉發通知單、採證照片、舉發機關
    新北市政府警察局汐止分局110 年5 月4 日新北警汐交字第
    1104230538號函、110 年1 月20日北市警中分交字第110301
    8804號函、原處分及送達證書可佐（見本院卷第40、42至50
    、52、54至56頁、62至63、66、68、70、72頁），堪信屬實
    。兩造各以前揭情詞為主張及答辯，是本件爭點則為：系爭
    車輛之駕駛人於上述時、地有無「汽車駕駛人未依規定使用
    方向燈」之違規行為及事實？
  ㈢經本院當庭勘驗採證光碟，勘驗結果為：
    ⒈檔案名稱：「AM0000000 」，畫面左上方顯示「0000-00-0
      0 ，08：22：48」，可見系爭車輛行駛於檢舉人車輛之前
      方，二車均行駛於臺北市新生北路1 段，且於綠燈號誌前
      有亮起煞車燈減速行駛，而該號誌燈路口左側則有「迴轉
      道」之指示牌，而系爭車輛於08：22：49開始左轉入迴轉
      道，而於08：22：51完成左轉彎之動作，惟均未使用方向
      燈。
    ⒉檔案名稱：「CS0000000 」，此為檢舉人車輛後方行車紀
      錄器錄影畫面，畫面中間最下方顯示「0000-00-00，08：
      51：34」，可見系爭車輛行駛於新北市汐止區新台五路1
      段，可見該路段共五線道，內側二車道為左轉彎車道，檢
      舉人車輛與行駛於其後方之系爭車輛均行駛於內二車道，
      地上則繪有左轉彎之白色箭頭標誌。於時間08：51：39系
      爭爭車輛隨其前方之檢舉人車輛開始左轉彎，並越過白色
      停止線，於時間08：51：50時，系爭車輛已完成左轉彎之
      動作，惟全程均未使用方向燈。
    ⒊上開錄影畫面連續一貫，場景、光彩、色澤均屬常態自然
      呈現，均無任何不協調一致之處。
  ㈣依上開勘驗之結果，系爭車輛之駕駛人於前揭時、地，均有
    左轉彎未使用方向燈之情事，且原告為系爭車輛之車主，有
    汽車車籍資料可參（見本院卷第20頁），其亦未歸責於其他
    之實際駕駛人，揆諸前開規定，足認原告確有「汽車駕駛人
    未依規定使用方向燈」之違規事實，要屬明確。而原告前揭
    說明僅係就上開連續畫面所擷取之片斷照片為主張，顯與其
    違規事實不符，是其主張，顯無足採。
六、綜上所述，原告違規事證明確，被告以原處分對原告裁罰，
    核無違誤。是原告訴請撤銷原處分，為無理由，應予駁回。
七、本件判決基礎已臻明確，兩造其餘攻防方法及訴訟資料經本
    院斟酌後，核與判決結果不生影響，爰不一一詳予論述，併
    此敘明。
八、本件第一審裁判費為300 元，應由原告負擔，爰確定第一審
    訴訟費用額如主文第2項所示。
據上論結，本件原告之訴為無理由。關於訴訟費用之負擔部分，
行政訴訟法第98條第1 項前段，判決如主文。
中　　華　　民　　國　　110 　年　　12　　月　　3 　　日
                  行政訴訟庭   法  官   徐文瑞
上為正本係照原本作成。
如不服本判決，應於判決送達後20日內，向本院提出上訴狀並表
明上訴理由（原判決所違背之法令及其具體內容或依訴訟資料可
認為原判決有違背法令之具體事實），其未載明上訴理由者，應
於提出上訴後 20 日內向本院補提理由書（上訴狀及上訴理由書
均須按他造人數附繕本，如未按期補提上訴理由書，則逕予駁回
上訴），並應繳納上訴裁判費新臺幣 750 元。
中　　華　　民　　國　　110 　年　　12　　月　　3 　　日
                               書記官   朱亮彰